最高法院刑事判決　　　　　　　　　　　　　　　　九十一年度台上字第二七八號
　　上　訴　人　甲○○
右上訴人因違反槍砲彈藥刀械管制條例案件，不服台灣高等法院中華民國八十八年十
月二十一日第二審判決（八十八年度上訴字第三○○一號，起訴案號：台灣板橋地方
法院檢察署八十七年度偵字第一八七二八號），提起上訴，本院判決如左：
    主  文
上訴駁回。
    理  由
按刑事訴訟法第三百七十七條規定，上訴於第三審法院，非以判決違背法令為理由，
不得為之。是提起第三審上訴，應以原判決違背法令為理由，係屬法定要件。如果上
訴理由狀並未依據卷內訴訟資料，具體指摘原判決不適用何種法則或如何適用不當，
或所指摘原判決違法情事，顯與法律規定得為第三審上訴理由之違法情形，不相適合
時，均應認其上訴為違背法律上之程式，予以駁回。本件上訴意旨略稱：(一)證人黃順
發於警訊時及第一審法院審理中之證詞，就其目睹上訴人持有疑似槍枝是在上訴人腰
際或皮包內？時間是在八十六年十月中旬、八十七年八月間或八十七年二、三月間，
有多種說詞，且所稱長三十五公分，高二十五公分之皮包乃大型公事包，縱使拉鍊未
拉上，亦無法見到內容物。足見其證詞係憑空造，依刑事訴訟法第一百六十條規定
不能作為證據，原判決認定上訴人自八十六年十月中旬某日起未經許可持有槍枝之情
事不能成立。且上訴人自八十七年四月間起即未居住在查獲槍枝之地點，且查獲槍枝
之時，上訴人並未在場，該扣案之槍枝送鑑定結果亦無上訴人之指掌紋，並無證據證
明上訴人持有槍枝，應諭知上訴人無罪之判決，原判決對上訴人論罪科刑，有判決違
背法令情事。(二)檢舉人黃順發及證人呂永樹、江祥瑞、黃璧川等人供詞相互矛盾，疑
點甚多。原審就關於「小武」是何人？從何處知悉上訴人叫甲○○，又如何知道上訴
人住在板橋市○○路地址？呂永樹所稱之茶藝館員工是何人？如何知道上訴人名字？
呂永樹在不知上訴人國民身分證統一編號循何線索查到上訴人在板橋市○○路之地址
（按上訴人之戶籍地一直在雲林縣口湖鄉）等對案情有重大關係之事項，未予調查，
有應調查之證據未予調查之違法等語。
惟查原判決認定上訴人有事實欄所載之犯行，因而維持第一審關於論處上訴人持有可
發射子彈具有殺傷力之槍枝（累犯）罪刑部分之判決，駁回上訴人就該部分之第二審
上訴，係依憑證人黃順發於警訊及第一審證稱：伊在任職之台北市小石山房茶藝館有
發現上訴人持有疑似手槍之物品而告知警員呂永樹等語；警員呂永樹於偵審中證稱：
伊經證人黃順發等人檢舉或提供線索聲請搜索票至板橋市○○路○段二三六號地下室
停車場入口處上方閣樓查獲扣案手槍等語，以及同案被告林兆泰於偵查中證稱：上開
閣樓係伊與上訴人二人所居住，上訴人從八十七年二月份就住那裏等語，佐以扣案槍
枝，經送鑑驗，為改造九○手槍，具有殺傷力，亦有內政部警政署刑事警察局鑑驗通
知書附卷可稽等事證，為其論據。並明：(一)上訴人雖辯稱伊自八十七年四月間起即
未居住上開查獲槍枝之地點云云，惟從同案被告林兆泰於偵查中供稱：伊與上訴人居
住在該處所，上訴人從八十七年二月份就住那裏等語（見偵查卷第二十九頁）以及證
人謝霖倉於一審證稱：上訴人有該處所之鑰匙等語，足認上訴人上開所辯，與事實不
符，不足作為對上訴人有利之證據。(二)扣案之槍枝雖經第一審法院送請法務部調查局
鑑驗結果，因槍管上指紋重複觸摸，紋線重疊，或因所採得之指紋範圍過小，槍柄上
表面凹凸不平，掌紋無法清晰留存等原因，致無法比對有無上訴人之指掌紋，有該局
復函在卷可憑，惟尚不能以無法比對有無上訴人之指掌紋，遽以推認上訴人未持有該
槍枝，因上訴人持有槍枝之事實，已有前述事證足資證明等理由綦詳。又查證人黃順
發於警訊時及第一審法院審理中就其目睹上訴人持有疑似手槍之物之時間或手槍藏放
處所等細節縱有少許出入，均不影響其確有多次目睹上訴人曾持有疑似手槍物品之基
本事實。又關於上訴意旨(二)所指原審應予調查之諸事項，因均與原審依憑前開事證認
定上訴人非法持有可發射子彈具有殺傷力槍枝之犯行無直接關聯，原審縱未加以調查
，亦難指摘為即有違背調查證據必要性之違誤。其餘上訴意旨，徒憑己見，就原審採
證認事職權之行使及原判決已論斷說明事項，重為事實之爭辯，亦非適法之第三審上
訴理由。上訴意旨指摘各項，均核與得為第三審上訴理由之違法情形不相適合，其上
訴違背法律上之程式，應予駁回。
據上論結，應依刑事訴訟法第三百九十五條前段，判決如主文。
中      華      民      國    九十一    年      一      月     十七     日
                              最高法院刑事第十二庭
                                  審判長法官  呂  潮  澤
                                        法官  陳  世  雄
                                        法官  孫  增  同
                                        法官  林  開  任
                                        法官  林  秀  夫
      右正本證明與原本無異
                                              書  記  官
中      華      民      國    九十一    年      一      月    二十二    日
